

## Datos de contacto

772 132 7875

outbreakalonzo@gmail.com

Zempoala, Hidalgo.



Educación

Universidad Autónoma del Estado de Hidalgo,

Pachuca de Soto Hgo.

Licenciatura en Ciencias Computacionales.



#### **Aptitudes Profesionales**

Trabajo en equipo. Interés por aprender. Conocimiento en Redes. Manejo de Paqueteria de Of ce.

# Alonso López Olguín

Alonso López Olguín



### Resumen Profesional

Soy un desarrollador web con experiencia en la creación y mantenimiento de proyectos utilizando tecnologías modernas como HTML, CSS, JavaScript, y frameworks como React y Tailwind CSS. Me especializo en la creación de interfaces de usuario intuitivas y en la optimización de la experiencia del usuario, adoptando las mejores prácticas de desarrollo para garantizar soluciones escalables y ef cientes que cumplan con las expectativas del cliente.



# **Experiencia Laboral**

#### Toshiba Global Commerce Solutions

Junio 2023-Septiembre 2023

Soporte técnico a equipo comercial

Service representative I

#### CodeJar

Septiembre 2020-Enero 2021

Desarrollador Frontend-Backend

Desarrollo de App

#### Centro de Extensión Universitaria / Difusión Cultural

Agosto 2019-Junio 2020

Practicante



# **Conocimientos**

IDE

Visual Studio Visual Code



### Habilidades.

Git Hub

React

**JavaScript** 

Css

Html

Tailwind

C#



Portafolio.

https://alonsolo-123.github.io/portafolio/